# 房地产商铺销售收入确认问题

提问人：gdonghong 时间：2014-12-04 20:22:01
请教陈版主，如果一个房地产公司A公司开发了一个商业楼盘，商业地产的年限为 40 年，交房后产权剩余 38 年，销售给各位业主后，其子公司B公司（物业管理公司）与所有业主签订了委托租赁合同，租赁合同期限为 10 年，租金为固定金额合同（每一年较前年有一定增幅）。根据协议，该商铺仅做IT专业商铺使用，不得另作他用，由B公司进行整体策划，卖场规划、设计、装修、招商和统一经营管理。合同期限届满前一个月，双方共同协商签订5-10年的委托租赁合同。请问A公司能否在交房的时点确认房产销售收入？经过2 年后，A公司持有B公司股权全部销售给第三方，该房产销售又该如何处理？因为B公司在经营委托租赁时，经济情况不好，商铺再出租情况不太理想，一直亏损，在与A公司协商后，由A公司在租赁合同期限内，每年补贴B公司数百万元，请问该补贴该如何处理？
谢谢

回答人：chenyiwei
如果将A和B看作一个整体，则该交易属于售后回租交易，应根据房屋所有权上主要风险和报酬的承担和转移情况判断能否在交房时点确认收入。如果继续保留了房屋所有权上的主要风险和报酬，则属于融资租赁，不能确认收入；如果房屋所有权上的主要风险和报酬已经转移，则属于经营租赁，可以在交房时点上确认房屋销售收入，但需关注售价和所约定的回租租金的公允性。
在本案例中，假设房屋的剩余年限与土地一致，为 38 年，约定的租赁期为 10 年，仅占其使用寿命的一小部分。如果预计实际对外出租的租金水平与承诺支付给购房者的租金较为接近，预计A或B承担差额补足责任的可能性较小，则可以认为仅保留了次要的风险，此时可以认定该售后回租交易属于经营租赁，可以在房屋交付时确认房屋的销售收入。 如果认定为经营租赁，则 2 年后B公司的股权转让对A已确认的销售收入无直接影响。

提问人：gdonghong 时间：2014-12-05 14:15:39
陈版主，您好！虽然再出租的租金收入价格与租入价格相差不大，单价上略有盈余，因为再出租率达不到理想状况，因此B公司一直亏损，所以约定每年由A公司给予B公司数百万的补贴款，请问这补贴款A公司现在该如何处理？是否会影响到A公司收入确认的判断？谢谢！

回答人：chenyiwei
A承担B的亏损，B确认为资本公积，相应地A增加长期投资成本处理。但A、B之间的亏损承担约定应不影响A是否已将房屋所有权上主要风险和报酬转移的判断。

提问人：gdonghong 时间：2014-12-05 19:23:04
陈老师，不好意思，我再问一下，因为B公司所有股权已经销售出去，不再是A的子公司，已经没有任何股权关系，其补贴是在股权出售后达成的协议。请问还能确认资本公积吗？

回答人：chenyiwei
如果补贴租金差额是B公司股权出售协议中约定的，则B公司自身报表仍作为资本公积处理，但届时控制B公司的收购方的合并报表中应确认为收益。